Inventaris van het archief van het Bedrijfschap voor de Detailhandel in Alcoholhoudende Dranken, (1951) 1959-2002
Nationaal Archief, Den Haag
- Stukken betreffende bijzondere onderwerpen, B
  - Aangelegenheden inzake de instelling, werking en inrichting van het Bedrijfschap., B.1
    - Stukken betreffende de medewerking van het BDA in een onderzoek door het Ministerie van Sociale Zaken naar het voorlichtingsaspect van Publiekrechtelijke Bedrijfslichamen, 1964-1965; 44; 1 omslag
    - Stukken betreffende de bemoeienis van het BDA inzake de totstandkoming van het besluit van het Ministerie van Economische Zaken betreffende de aanwijzing tot samenwerking van het DBA, het Produktschap voor Gedistilleerd en het Productschap Bier als betrokkenschap in de zin der Drank en Horecawet, 1966-1967; 45; 1 omslag
  - Bedrijfseconomische aangelegenheden, B.2
    - Notulen en correspondentie van de Bedrijfseconomische commissie, 1964-1968; 46; 1 omslag
    - Stukken betreffende de totstandkoming van "Administratie voor de detailhandel in alcoholhoudende en alcoholvrije dranken", door het Economisch Instituut voor het Midden en kleinbedrijf vervaardigd in opdracht van het BDA, 1963-1965; 47; 1 omslag
    - Stukken betreffende het resultaat van een door het BDA gehouden enquête, 1965; 48; 1 omslag
      Zie ook vergadering dagelijks bestuur 10 maart 1965, agendapunt 10.
    - Rapport inzake een marktonderzoek naar koopgedrag bij de slijter, in oppdracht van het BDA door het NIPO vervaardigd, 1968; 49; 2 delen in 1 omslag
    - Rapport "Het slijtersbedrijf" bevattende bedrijfsgegevens voor de detailhandel in alcoholhoudende dranken, op verzoek van het BDA samengesteld door het Economisch instituut voor het Midden en klein-bedrijf, 1967-1968, 1972; 50; 1 omslag
    - Rapport inzake een onderzoek naar de te verwachten wijzigingen in het aantal verkooppunten van gedistilleerde dranken op verzoek van het BDA samengesteld door het Economisch instituut voor het Midden en klein-bedrijf, 1970; 51; 1 omslag
    - Stukken betreffende de organisatie van de Jaarlijkse Cursistendag, 1972-1973; 52; 1 omslag
    - Stukken betreffende de werkzaamheden van de Commissie van Trendsetters inzake de totstandkoming van een Nota inzake het onderzoek naar de toekomstige functie van de Nederlandse slijter, 1974; 53; 1 omslag
    - Rapport betreffende een onderzoek inzake de structuur van de detailhandel in alcoholhoudende dranken, op verzoek van het BDA samengesteld door het Economisch instituut voor het Midden en klein-bedrijf, 1976; 54; 1 omslag
    - Rapport inzake de Nederlandse alcohol en gedistilleerdindustrie, 1978; 55; 1 omslag
    - Branchebrief Slijterij, 1978; 56; 1 omslag
  - Aangelegenheden betreffende het prijsbeleid, B.3
    - Stukken betreffende de bemoeienis van het BDA met de door het Ministerie van Economische Zaken getroffen regelingen inzake de vertikale prijsbinding, 1960-1967; 57; 1 omslag
    - Stukken betreffende de door het BDA opgestelde nota inzake een minimumprijsregeling voor gedistilleerde dranken, 1961; 58; 1 omslag
    - Stukken betreffende de bezwaren van het BDA tegen de totstandkoming van de Wet verhoging alcoholaccijns en de Wet verhoging omzetbelasting, 1961-1969; 59; 1 omslag
    - Stukken betreffende prijsverhogingen, 1962-1963; 60; 1 omslag
    - Stukken betreffende de bemoeienis van het BDA met de totstandkoming van een verordening van het Produktschap voor gedistilleerde dranken inzake de minimumprijs voor jenever, 1968; 61; 1 omslag
    - Stukken betreffende de bemoeienis van het BDA met de wijziging van het omzetbelastingstelsel en de in dit kader totstandgekomen van de brochure "De slijter en de wet", 1968-1969; 62; 1 omslag
    - Stukken betreffende de totstandkoming van de nota inzake de prijsafbraak gedistilleerde dranken, 1969; 63; 1 omslag
    - Stukken betreffende bemoeienis van het BDA met de totstandkoming van winstmargeverhoging voor de slijters, op grond van onderzoeken naar de kostenstijgingen in het slijtersbedrijf en besprekingen met leveranciers, 1970-1973; 64; 1 omslag
    - Circulaires betreffende prijsverhogingen, 1973-1975; 65; 1 omslag
  - Aangelegenheden betreffende voorlichting en propaganda, B.4
    - Notulen en correspondentie van de Voorlichtings- en Propagandacommissie, 1959-1968; 66; 1 pak
    - Stukken betreffende het in omloop brengen van drie affiches voor wijnreclame, 1961-1962; 67; 1 omslag
    - Stukken betreffende de voorbereiding en uitvoering van een publiciteitsactie in 1964, 68; 1 omslag
    - Stukken betreffende de totstandkoming van de Nota inzake propaganda, 1965; 69; 1 omslag
    - Ter kennisname door de SER en Het Centraal Instituut voor Midden en kleinbedrijf toegezonden stukken inzake consumentenaangelegenheden, 1965; 70; 1 omslag
    - Stukken betreffende de voorbereiding en uitvoering van de collectieve reclamecampagnes in '66 en '67, 1966-1967; 71; 1 omslag
    - Stukken betreffende de collectieve reclamecampagne op radio en tv, 1968-1970; 72; 1 omslag
    - Stukken betreffende het in omloop brengen van affiches voor wijnreclame, 1969; 73; 1 omslag
    - Stukken betreffende de organisatie van het eerste Wijnfestival: "Oktober Wijnmaand", 1973; 74; 1 omslag
    - Stukken betreffende de medewerking van het DBA aan de akte van Veilig Verkeer Nederland inzake het onderwerp Alcohol en Verkeer (in verband met verscherpte wettelijke maatregelen vanaf 1 november) via publieksvoorlichting door slijters, 1974; 75; 1 omslag
  - Aangelegenheden betreffende de arbeidsverhoudingen in de Slijtersbranche, B.5
    - Stukken betreffende de bemoeienis van het BDA met de klacht tegen de Winkelsluitingsverordening van de Gemeente Nijmegen, 1960-1961; 76; 1 omslag
    - Stukken betreffende de bemoeienis van het BDA met de invoering van de vijf-daagse werkweek in de detailhandel voor alcoholhoudende dranken, 1960-1965; 77; 1 omslag
    - Stukken betreffende de bemoeienis van het BDA met de totstandkoming van een C.A.O. voor het winkelpersoneel in het slijtersbedrijf, 1961-1966; 78; 1 omslag
    - Stukken betreffende het naar aanleiding van een enquête totstandgekomen verzoek van het DBA aan de Minister van Economische Zaken tot het treffen van maatregelen inzake gelijkschakeling van de winkelsluitingstijden van sigarenwinkels, die zwak alcoholische dranken verkopen, met slijterijen, 1962-1963; 79; 1 omslag
    - Stukken betreffende de totstandkoming van een nota van de secretaris BDA inzake de wijziging van het Waarborgfonds voor de detailhandel in alcoholhoudende dranken, 1963; 80; 1 omslag
    - Stukken betreffende de bemoeienis van het BDA met de totstandkoming van de verordening van het Hoofdbedrijfschap voor de detailhandel inzake de secundaire arbeidsvoorwaarden, 1965; 81; 1 omslag
    - Stukken betreffende de bemoeienis van het BDA met de Winkelsluitingstijdenwet, 1970; 82; 1 omslag
  - De uitvaardiging van verordeningen, B.6
    - Stukken betreffende de vervaardiging van een circulaire naar aanleiding van een door het Productschap voor Gedistilleerde dranken opgestelde verordening Maathoudende verpakking gedistilleerde dranken, 1969; 83; 1 omslag
    - Stukken betreffende de totstandkoming van verordeningen door het BDA inzake een korting- en een cadeaustelsel, 1959-1968; 84; 1 omslag
    - Verordeningen inzake heffingen, 1959-1969; 85-90; 6 omslagen
      - 1959-1960, 85
      - 1962, 86
      - 1963, 87
      - 1964, 88
      - 1965-1966, 89
      - 1967-1969, 90
    - Heffingen, overzichten over 1960-1969., 91-92; 2 pakken
      - 1960-1966, 91
      - 1967-1969, 92
    - Stukken betreffende de bemoeienis van het BDA met de totstandkoming van een verordening van het Productschap voor gedistilleerde dranken inzake een bottelvoorschrift voor likeuren en andere dranken, 1960-1961; 93; 1 omslag
  - Aangelegenheden betreffende de wetgeving op het gebied van alcoholhoudende dranken, B.7
    - Stukken betreffende de bemoeienis van het BDA inzake de totstandkoming van het Vestigingsbesluit Kleinhandel in Alcoholhoudende dranken, 1959-1966; 94; 1 omslag
    - Stukken betreffende de bemoeienis van het BDA met de totstandkoming van de drank- en horecawet en het Besluit Vestigingseisen Drank- en Horecawet, 1959-1969; 95; 1 omslag
    - Stukken betreffende de bemoeienis van het BDA met de verhoging van het aantal vergunningen in 's-Gravenhage, 1960-1961; 96; 1 omslag
    - Stukken betreffende het houden van een enquête naar de wenselijkheid bij de slijters tot gedeeltelijke opheffing van het verbod van andere winkelnering in de bestaande Drankwet, 1962; 97; 1 omslag
    - Verslagen van de besprekingen tussen de besturen van de product- en bedrijfschappen in de drankensector inzake de totstandkoming van de Drank- en Horecawet, 1962-1967; 98; 1 omslag
    - Ter kennisname toegezonden stukken van het Productschap inzake het verzoek van het Ministerie van Economische Zaken om advies omtrent een wettelijke regeling van de reclame voor alcoholica in de ontwerp-Drankwet, 1964; 99; 1 omslag
    - Stukken betreffende het houden van een lezing over de Drank- en horecawet door de secretaris van het BDA, 1964; 100; 1 omslag
    - Stukken betreffende de totstandkoming van een circulaire aan alle slijters inzake de bepalingen van de wet ten aanzien van het proeven van wijn door het publiek, 1974; 101; 1 omslag
    - Stukken betreffende de voorstellen van het BDA inzake minimumeisen voor vakbekwaamheid voor de kleinhandel in sterke drank (vestigingseisen), 1964-1965; 102; 1 omslag
    - Stukken betreffende de bemoeienis van het BDA met de totstandkoming van het Besluit inzake inrichtingseisen Drank en Horecawet, 1965; 103; 1 omslag
    - Door het Ministerie van Sociale Zaken ter kennisname toegezonden benoemingsbesluiten inzake de Commissie van overleg met het bedrijfsleven inzake het alcoholvraagstuk, 1965-1966; 104; 1 omslag
    - Stukken betreffende de gecombineerde vergaderingen van het Dagelijks Bestuur en de Drankwetcommissie van het BDA, 1965-1970; 105; 1 omslag
    - Stukken betreffende de door het BDA bij diverse gemeenten verzamelde inlichtingen inzake verordeningen volgens de Drank- en Horecawet, 1967; 106; 1 omslag
    - Stukken betreffende de bemoeienis van het BDA met het door diverse gemeenten uitgevaardigde verordening op de heffing van een belasting wegens het verstrekken van sterke drank, als bedoeld in artikel 24 van de Drank- en Horecawet, 1967; 107; 1 omslag
    - Ter kennisname toegezonden stukken betreffende de bezwaren van het Productschap Bier tegen de verscherpte inrichtingseisen voor slijterijen door diverse provincies, 1967; 108; 1 omslag
    - Stukken betreffende de bemoeienis van het BDA inzake de totstandkoming van het Besluit eisen ten aanzien van het zedelijk gedrag Drank- en Horecawet 1967, 1966-1967; 109; 1 omslag
    - Stukken betreffende de bemoeienis van het BDA inzake de wijziging van de Drank- en Horecawet met betrekking tot de opheffing van het ventverbod op bier en zwak-alcoholische dranken, 1970; 110; 1 omslag
  - De afhandeling van diverse klachten inzake de overtreding van de Drankwet, daaruit voortvloeiende regelingen en BDA-verordeningen, B.8
    - Stukken betreffende de afhandeling van diverse klachten inzake de overtreding van de Drankwet, daaruit voortvloeiende regelingen en BDA-verordeningen, 1959-1977; 111; 1 pak
  - Commissie Ad Hoc, B.9
    - Commissie Ad Hoc, 1967-1971; 112; 1 pak
- Aanvulling, C
  - Stukken van algemene aard, C.1
    - Jaarverslagen Bedrijfschap voor de Detailhandel in Alcoholische Dranken, 1984, 1999–2001; 113; 1 band
      Overige jaarverslagen ontbreken. Het jaarverslag 1984 bevat toespraken van voorzitter Th.G.Chr. Hooij en algemeen secretaris van de SER Mr. B.N.J. Pompen ter gelegenheid van het 25-jarig bestaan van het BDAD.
    - Notulenboek openbare, besloten en dagelijkse bestuursvergaderingen Bedrijfschap voor de Detailhandel in Alcoholische Dranken alsmede van vergaderingen welke aan de instelling van het bedrijfschap voorafgingen, 1 augustus 1951–6 december 1960; 114; 1 band
      Het betreft een registerboek met ingeplakte verslagen alsmede enkele afschriften van brieven verzonden naar aanleiding van vergaderingen.
    - Notulenboeken openbare vergaderingen Bedrijfschap voor de Detailhandel in Alcoholische Dranken, 1973–2002; 115-116; 2 banden
      Het betreft registerboeken met ingeplakte en geniete verslagen en andere vergaderstukken (agenda’s, presentielijsten, openingsredes van de voorzitter, bijlagen). Nietjes zijn verwijderd.
      - 28 februari 1973–11 maart 1981, 115
      - 18 november 1981–25 juni 2002, 116
    - Notulenboeken dagelijks bestuur Bedrijfschap voor de Detailhandel in Alcoholische Dranken en Commissie Slijters, 1967–2009.; 117-123; 7 banden
      Het betreft registerboeken met ingeplakte en geniete verslagen en andere vergaderstukken (agenda’s, presentielijsten, besluitenlijsten, memo’s en bijlagen). Voor zover kan worden nagegaan zijn alleen de verslagen nagenoeg compleet; van de overige vergaderstukken zijn vermoedelijk alleen de meest belangwekkende opgenomen. Nietjes zijn verwijderd.
      - 28 februari 1967–9 augustus 1967, 117
        Bevat tevens verslagen van gecombineerde vergaderingen van dagelijks bestuur met de Drankwetcommissie (zie ook nr. 14) en de Bedrijfseconomische Commissie (zie ook nr. 13).
      - 1 februari 1968–29 april 1969, 118
        Bevat tevens verslagen van gecombineerde vergaderingen van dagelijks bestuur met de Drankwetcommissie (zie ook nr. 14) en de Commissie Voorlichting en Propaganda (zie ook nrs. 15–16).
      - 4 maart 1970–25 november 1970, 119
        Bevat tevens verslagen van gecombineerde vergaderingen van dagelijks bestuur met de Drankwetcommissie (zie ook nr. 14), de Bedrijfseconomische Commissie (zie ook nr. 13) en de Commissie Ad Hoc inzake het diversificatievraagstuk.
      - 20 januari 1971–15 januari 1979, 120
      - 19 maart 1979–6 september 1983, 121
        Bevat tevens verslagen van enkele informele gesprekken en besloten vergaderingen (zie ook nr. 12).
      - 24 januari 1984–12 september 1994, 122
      - 28 februari 1995–1 september 2009, 123
        Bevat tevens een verslag van de Stichting SlijtersOpleidingen d.d. 26 juli 1995 (zie ook nr. 133).
    - Notulenboek besloten vergaderingen Detailhandel in Alcoholische Dranken, 7 juli 1965–24 oktober 1985; 124; 1 band
      Het betreft een registerboek met ingeplakte verslagen van 9 besloten vergaderingen alsmede enkele afschriften van brieven verzonden naar aanleiding van besloten vergaderingen. De vergaderingen vonden zeer onregelmatig plaats. De meeste vergaderingen gingen over op handen zijnde wijzigingen van de Drank- en Horecawet.
    - Notulenboek Bedrijfseconomische Commissie, 19 mei 1960–15 januari 1979.; 125; 1 band
      Het betreft een registerboek met ingeplakte verslagen van 19 vergaderingen. Voor 9 van deze vergaderingen gold dat zij een gecombineerd karakter hadden, wat inhield dat ook het dagelijks bestuur voor deze vergaderingen was uitgenodigd. De vergaderingen vonden zeer onregelmatig plaats. Bevat tevens verslagen van besprekingen met het Economisch Instituut voor de Middenstand (EIM) en de N.V. Vereenigde Glasfabrieken, beiden d.d. 30 oktober 1962.
    - Notulenboek Adviescommissie inzake Drankwet/Drankwetcommissie, 5 februari 1960–24 oktober 1985.; 126; 1 band
      Het betreft een registerboek met ingeplakte verslagen van 15 vergaderingen. Voor 7 van deze vergaderingen uit de periode 1966-1981 gold dat zij een gecombineerd karakter hadden, wat inhield dat ook het dagelijks bestuur voor deze vergaderingen was uitgenodigd. De vergaderingen vonden zeer onregelmatig plaats. Bevat tevens een verslag van een onderhoud met de Staatssecretaris van Economische Zaken P.H. van Zeil d.d. 29 oktober 1985.
    - Notulenboeken Commissie Voorlichting en Propaganda, 1960–1990.; 127-128; 2 banden
      Het betreft registerboeken met ingeplakte en ingeniete verslagen van 55 vergaderingen plus bijlagen. Voor 9 van deze vergaderingen uit de periode 1965-1982 gold dat zij een gecombineerd karakter hadden, wat inhield dat ook het dagelijks bestuur voor deze vergaderingen was uitgenodigd. De vergaderingen vonden zeer onregelmatig plaats. Bevat tevens een verslag van een bespreking met de verschillende slijtersbonden d.d. 25 november 1974. Nietjes zijn verwijderd.
      - 15 september 1960–26 augustus 1982, 127
      - 28 september 1982–22 januari 1990, 128
    - Vergaderstukken van openbare vergaderingen Detailhandel in Alcoholische Dranken, 1988–2002.; 129-132; 4 omslagen
      - 17 november 1988–25 november 1999, 129
        Openbare vergaderingen vonden eens per jaar plaats. Van de meeste vergaderingen uit de periode 1988–1999 zijn alleen de agenda en het verslag bewaard gebleven en ontbreken de bijlagen. Van de vergaderingen van 17 november 1988, 21 november 1996 en 12 november 1998 ontbreekt echter ook het verslag.
      - 9 november 2000, 130
      - 27 november 2001, 131
      - 24 juni 2002, 132
    - Vergaderstukken van dagelijks bestuur Detailhandel in Alcoholische Dranken, 1982, 1988–2002.; 133-141; 9 omslagen
      - februari–maart 1982, 133
      - januari–oktober 1988, 134
      - januari–november 1989, 135
      - mei 1990–november 1995, 136
        Van de vergaderingen van 3 november 1992 en 6 mei 1993 ontbreekt het verslag. Onduidelijk is of deze reeks compleet is.
      - maart 1996–juli 1997, 137
        Van de vergaderingen van 17 mei 1996 en 21 november 1996 ontbreekt het verslag.
      - januari–september 1998, 138
      - maart–september 1999, 139
      - februari–september 2000, 140
        Van de vergadering van 7 maart 2000 ontbreekt het verslag.
      - februari 2001–april 2002, 141
    - Documentatiemededelingen van het Produktschap voor Gedistilleerde Dranken voor het bestuur van het Bedrijfschap Detailhandel in Alcoholhoudende Dranken, 1970, 1977–1978.; 142-144; 3 omslagen
      Het betreft een tweemaandelijks knipsel- en mededelingenbulletin dat nagenoeg identiek is aan het Vertrouwelijk verslag, een uitgave ten behoeve van de bestuursleden van het Productschap voor Gedistilleerde Dranken (1956-1985) samengesteld door het secretariaat van het PGD te Schiedam. Onduidelijk is wanneer met deze speciale editie voor de bestuursleden van het BDAD is begonnen en wanneer deze speciale editie weer is gestaakt.
      - januari/februari 1970–november/december 1970, 142
      - januari/februari 1977–november/december 1977, 143
      - januari/februari 1978–juli/augustus 1978, 144
  - Interne verordeningen, C.2
    - Stukken betreffende de Salarisverordening secretaris, november 1959–april 1972; 145; 1 omslag
    - Stukken betreffende de Verordening vergoeding bestuursleden, december 1959–oktober 1996.; 146; 1 omslag
    - Stukken betreffende de Verordening vergoeding voorzitter, januari 1960–december 1993.; 147; 1 omslag
    - Stukken betreffende de Verordening arbeidsvoorwaarden personeel 1983, de Verordening uitkeringen ontslag 1993 en de Verordening vaststelling reglement flexibel spaarpensioen personeel 1997, mei 1980–augustus 1999.; 148; 1 omslag
    - Stukken betreffende het Mandaatbesluit afdoening klachten CRK, december 1999–januari 2000.; 149; 1 omslag
      Ingevolge de Algemene wet bestuursrecht artikel 9 lid 1 werd het Centraal Registratiekantoor Detailhandel-Ambacht (Den Haag), dat voor het BDAD de heffingsadministratie verzorgde, gemandateerd om namens het bedrijfschap klachten af te doen die betrekking hadden op personen werkzaam voor het bedrijfschap.
  - Financiële verordeningen en verantwoording, C.3
    - Begrotingsverordeningen Bedrijfschap voor de Detailhandel in Alcoholische Dranken, 1983–2002.; 150-153; 4 omslagen
      - 1983–1988, september 1984–februari 1990, 150
        Van de jaren 1986 en 1988 is alleen een begroting op hoofdlijnen aanwezig.
      - 1989–1994, november 1988–juni 1996, 151
        Van de jaren 1991 t/m 1993 is alleen een begroting op hoofdlijnen aanwezig.
      - 1995–1999, november 1994–oktober 2001, 152
      - 2000–2002, november 1999–maart 2002, 153
    - Verordeningen tot vaststelling van het bedrag der baten en lasten alsmede onderliggende jaarrekeningen Detailhandel in Alcoholische Dranken en accountantsverklaringen, 1983–2002 (eerste halfjaar).; 154-157; 4 omslagen
      Jaarrekeningen vallen samen met kalenderjaren behalve de halfjaarrekening 1 januari t/m 30 juni 2002.
      - 1983–1991, september 1984–juli 1991, 154
        Van de jaren 1986 t/m 1989 is alleen een jaarrekening op hoofdlijnen aanwezig.
      - 1990–1997, augustus 1991–juni 1999, 155
        Van de jaren 1990 en 1991 en 1993 t/m 1995 is alleen een jaarrekening op hoofdlijnen aanwezig.
      - 1998–2000, september 1999–februari 2002, 156
      - 2001–2002 (eerste halfjaar), juni 2002–maart 2003, 157
  - Heffingsverordeningen en heffingsadministratie, C.4
    - Basisheffingsverordeningen Bedrijfschap voor de Detailhandel in Alcoholische Dranken, 1986–2002; 158-159; 2 omslagen
      - 1986–1995, september 1985–maart 1995, 158
      - 1996–2002, november 1995–februari 2002, 159
    - Bestemmingsheffingsverordeningen Bedrijfschap voor de Detailhandel in Alcoholische Dranken, 1986–2001.; 160-161; 2 omslagen
      - 1986–1996, oktober 1985–april 1996, 160
        De verordening uit 1993 ontbreekt.
      - 1997–2001 oktober 1997–april 2001, 161
    - Correspondentie betreffende heffingen en heffingsadministratie met het Centraal Registerkantoor Detailhandel-Ambacht (Den Haag) alsmede stukken betreffende bezwaarschriften tegen opgelegde heffingen, 1985–2013.; 162-165; 4 omslagen
      - heffingen 1995–1999, april 1985–mei 2000, 162
      - heffingen 2000–2003, januari 2000–mei 2004, 163
      - heffingen 2004–2008, juli 2003–februari 2009, 164
      - heffingen 2009–2013, december 2008–augustus 2013, 165
    - Stukken betreffende de uitbesteding van de financiële administratie aan het Productschap voor Gedistilleerde Dranken (Schiedam) en de Commissie Gedistilleerd van het Productschap Dranken (Schiedam, Den Haag), mei 1993–maart 2004.; 166; 1 omslag
  - Benoemingen en personele aangelegenheden, C.5
    - Stukken betreffende de benoeming van voorzitter, (plaatsvervangend) bestuursleden en ministerieel vertegenwoordigers, 1977–2001; 167-171; 5 omslagen
      De zittingsperioden duurden in principe twee jaar en liepen van 1 augustus t/m 31 juli. De tweeëntwintigste en laatste zittingsperiode van het bedrijfschap duurde slechts elf maanden (1 augustus 2001 t/m 30 juni 2002). De stukken in elk omslag zijn gesplitst in correspondentie (aangaande zetelverdeling en benoemingen) en aanstellingsverklaringen van (plaatsvervangend) bestuursleden.
      - tiende en elfde zittingsperiode, februari 1977–maart 1981, 167
      - twaalfde t/m veertiende zittingsperiode, april 1981–november 1986, 168
      - vijftiende t/m zeventiende zittingsperiode, februari 1987–oktober 1992, 169
      - achttiende t/m twintigste zittingsperiode, november 1992–maart 1998, 170
      - eenentwintigste en tweeëntwintigste zittingsperiode, januari 1999–november 2001, 171
    - Stukken betreffende de opvolging van secretaris Mr. P.J.M. Leinarts door Mr. C.J. Nyquist alsmede stukken betreffende de verplaatsing dientengevolge van het secretariaat van Den Haag naar Hillegom, april–december 1979.; 172; 1 omslag
    - Stukken betreffende een functiewaarderingsonderzoek inzake de secretaris en overige werknemers van het bedrijfschap door Bakkenist, Spits & Co. (Amsterdam), november 1986.; 173; 1 omslag
    - Stukken betreffende een juridisch geschil met oud-voorzitter Th.G.Chr. Hooij inzake een vergoeding voor werkzaamheden al dan niet verricht in dienstverband, 1990–1993.; 174-175; 2 omslagen
      - november 1990–mei 1992, 174
      - juni 1992–april 1993, 175
  - Samenwerking en overleg met werkgeversorganisaties, C.6
    - Stukken betreffende samenwerking en overleg met de Vereniging van Grootwinkelbedrijven in Alcoholhoudende en Alcoholvrije Dranken (VGAAD), februari 1982–juni 1997.; 176; 1 omslag